# 可辨认净资产的公允价值，是否包括少数股东权益

提问人：会计 Fang1226 时间：2023-10-12 16:58:56
根据准则，非同一控制下的控股合并，购买日，企业合并成本大于合并中取得的被购买方可辨认净资产公允价值份额的差额，确认为合并资产负债表中的商誉。
问题：A公司购买B集团公司60%的股份，形成非同一控制下合并。
求助陈版主，请问B集团公司可辨认净资产的价值是否包含少数股东权益，即计算商誉的时候，B集团公司的可辨认净资产价值是否应剔除少数股东的权益？

回答人：chenyiwei
如果被收购方本身是一个集团，即被收购方本身也有子公司，则在计算取得的被收购方可辨认净资产份额时，应采用其归母净资产的计算口径，即剔除少数股东所享有的被收购方各子公司的可辨认净资产份额。

提问人：会计 Fang1226 时间：2023-10-17 15:44:02
感谢陈版主的解惑，为确认我的理解是否正确，求助陈版主针对具体数字进一步解惑：
比如B集团公司的可辨认净资产价值为 100 万元，少数股东持股比例为20%，A公司以银行存款 70 万元从B集团控股股东购买了60%的股份，达到控制，商誉是否等于
（ 1 ）可辨认净资产的价值扣除少数股东享有的部分， 70 万元-100万元 _80%_ 60%=22万元；
（ 2 ）可辨认净资产的价值未扣除少数股东享有的部分， 70 万元-100*60%=10万元？
陈版主，是否可进一步解释扣除少数股东享有部分的理论依据。

回答人：chenyiwei
需扣除少数股东享有的部分，因为这部分权益100%不属于收购方，收购方并未按照收购的股权比例同样在这部分少数股权中享有权益。